臺灣宜蘭地方法院民事小額判決
                                    111年度宜小字第340號
原      告  力河資產管理股份有限公司

法定代理人  孫君仲  


訴訟代理人  余成里  
被      告  任柏華  
輔  助  人  楊碧鴻  
上列當事人間給付電信費事件，本院於民國111年10月19日言詞
辯論終結，判決如下：
　　主　文
原告之訴駁回。
訴訟費用新臺幣壹仟元由原告負擔。
    事實及理由
一、原告起訴主張：被告前向訴外人台灣大哥大股份有限公司（
    下稱台灣大哥大公司）申請租用門號0000000000之行動電話
    服務（下稱系爭門號），並簽有行動通信業務服務申請書暨
    契約（下稱系爭契約）。詎被告未依約繳納系爭門號之電話
    服務費及專案補貼款，迄今尚積欠電信費新臺幣（下同）11
    ,003元及專案補貼款22,713元，共計33,716元及利息未為清
    償。又台灣大哥大公司已於民國110年6月24日將上開債權讓
    與原告，經原告多次催討，被告均置之不理，爰依電信服務
    契約及債權讓與之法律關係提起本件訴訟等語。並聲明：被
    告應給付原告33,716元，及其中11,003元自民事起訴狀繕本
    送達被告翌日起至清償日止，按週年利率百分之5計算之利
    息。
二、被告則以：被告係受輔助宣告人，系爭契約未經輔助人同意
    而無效，且本件請求已罹於時效等語，資為抗辯。並聲明：
    原告之訴駁回。
三、得心證之理由：
（一）原告主張被告向台灣大哥大公司申請租用系爭門號之行動
      電話服務，詎被告未依約繳納電話服務費及專案補貼款，
      尚積欠33,716元及利息未清償，嗣台灣大哥大公司於110
      年6月24日將上開債權讓與原告等事實，業據原告提出債
      權讓與證明書、存證信函、掛號回執、續約同意書、106
      年6月電信費繳款通知及專案補貼款繳款通知書等件影本
      為證，且為被告所不爭執，堪信原告此部分主張為真正，
      惟被告仍以前詞置辯。
（二）按受輔助宣告之人為下列行為時，應經輔助人同意。但純
      獲法律上利益，或依其年齡及身分、日常生活所必需者，
      不在此限：1.為獨資、合夥營業或為法人之負責人。2.為
      消費借貸、消費寄託、保證、贈與或信託。3.為訴訟行為
      。4.為和解、調解、調處或簽訂仲裁契約。5.為不動產、
      船舶、航空器、汽車或其他重要財產之處分、設定負擔、
      買賣、租賃或借貸。6.為遺產分割、遺贈、拋棄繼承權或
      其他相關權利。7.法院依前條聲請權人或輔助人之聲請，
      所指定之其他行為；民法第78條至第83條規定，於未依前
      項規定得輔助人同意之情形，準用之，民法第15條之2第1
      項、第2項定有明文。是以，受輔助宣告之人，並不因此
      而喪失行為能力，僅於未經輔助人同意而為第15條之2第1
      項所列之各款行為時，其行為之效力，始準用限制行為能
      力人之相關規定。被告固於103年11月4日經本院宣告為受
      輔助宣告之人，有本院103年度監宣字第97號裁定在卷可
      稽（見本院卷第79至82頁），惟本件兩造簽訂之系爭契約
      ，顯非上開不動產、船舶、航空器、汽車或其他重要財產
      之買賣，亦非民法第15條之2第1項其他各款所列舉之行為
      ，是以，縱被告為受輔助宣告之人，惟倘非處於無意識或
      精神錯亂狀態中而為意思表示，自仍得有效簽訂系爭契約
      ，故被告執此抗辯，洵不足採。
（三）第按商人、製造人、手工業人所供給之商品及產物之代價
      請求權，因2年間不行使而消滅，民法第127條第8款定有
      明文。次按，民法第127條第8款所定，商人、製造人、手
      工業人所供給之商品及產物之代價，係指商人就其所供給
      之商品及製造人、手工業人就其所供給之產物之代價而言
      ，蓋此項代價債權多發生於日常頻繁之交易，故賦與較短
      之時效期間以促從速確定，最高法院著有39年臺上字第11
      55號民事判例，可資參照。另按「電信」係指利用有線、
      無線，以光、電磁系統或其他科技產品發送、傳輸或接收
      符號、信號、文字、影像、聲音或其他性質之訊息；「電
      信服務」，係指利用電信設備所提供之通信服務，電信法
      第2條第1款、第3款分別定有明文。電信服務為電信業者
      提供之商品，而電話費為其提供商品之代價，則對用戶之
      電話費請求權，應有民法第127條第8款2年短期時效之適
      用。又手機專案補貼款乃當事人於申辦行動電話門號使用
      時，以須持續使用門號一定期間（即綁約）之承諾，取得
      月租費之減免優惠或專案手機之所有權，實質上亦屬電信
      公司販售商品之代價，非屬違約金，自應與月租費、手機
      價金等同視之，亦屬電信公司販售商品之代價，仍有民法
      第127條第8款2年短期時效之適用。經查，被告自106年6
      月開始積欠費用，業據原告自承在卷（見本院卷第77頁）
      ，且依原告提出之106年6月電信費繳款通知記載「如您前
      期帳單尚未繳納，請繳清應繳金額全額；如前期已繳款，
      請於106/07/16前至myfone門市繳納本期新增金額2,858元
      即可。」等語，專案補款繳款通知書亦記載「繳款期限：
      106/07/16」等語（見本院卷第21、23頁），是原告所主
      張之前開債權至遲於106年7月17日即已處於得行使之狀態
      ，而原告遲至111年7月28日始向本院提起本案訴訟（見本
      院卷第7頁），又無其他中斷時效事由，其請求權顯已罹
      於2年之時效期間而消滅，被告依民法第144條第1項規定
      拒絕給付，洵為有據。 
四、綜上所述，原告依電信服務契約及債權讓與之法律關係，請
    求被告應給付原告33,716元，及其中11,003元自民事起訴狀
    繕本送達被告翌日起至清償日止，按週年利率百分之5計算
    之利息，核無理由，應予駁回。
五、本件事證已臻明確，兩造其餘攻擊防禦方法及證據，經本院
    斟酌後，核與判決結果不生影響，爰不另論述，併此敘明。
六、訴訟費用負擔之依據：民事訴訟法第78條。
中　　華　　民　　國　　111 　年　　11　　月　　2 　　日
    　　　　　　　臺灣宜蘭地方法院宜蘭簡易庭
                                  法　官　許婉芳
以上為正本係照原本作成。
如不服本判決，應於送達後20日內，向本院提出上訴狀並表明上
訴理由，如於本判決宣示後送達前提起上訴者，應於判決送達後
20日內補提上訴理由書（須附繕本）。
如委任律師提起上訴者，應一併繳納上訴審裁判費。
中　　華　　民　　國　　111 　年　　11　　月　　2 　　日
　　　　　　　　　　　　　　　　　書記官  鄒明家
附錄：
一、民事訴訟法第436條之24第2項：
    對於小額程序之第一審裁判上訴或抗告，非以其違背法令為
    理由，不得為之。
二、民事訴訟法第436條之25：
    上訴狀內應記載上訴理由，表明下列各款事項：
    （一）原判決所違背之法令及其具體內容。
    （二）依訴訟資料可認為原判決有違背法令之具體事實。
三、民事訴訟法第471條第1項：（依同法第436條之32第2項規定
    於小額事件之上訴程序準用之）
    上訴狀內未表明上訴理由者，上訴人應於提起上訴後二十日
    內，提出理由書於原第二審法院；未提出者，毋庸命其補正
    ，由原第二審法院以裁定駁回之。